臺灣高等法院民事裁定
109年度抗字第834號
抗  告  人  葉明光  

相  對  人  葉明富  
上列當事人間排除侵害事件，對於中華民國109年4月24日臺灣桃
園地方法院109年度訴字第850號所為裁定提起抗告，本院裁定如
下： 
    主  文
原裁定廢棄。
    理  由
一、抗告意旨略以：伊前對相對人提起排除侵害之訴訟，原法院
    命伊補正訴之聲明，伊已補正相關資料，竟仍遭原審法院裁
    定駁回伊所提之訴訟，顯有違誤。爰提抗告，請求廢棄原裁
    定等情。
二、按起訴，應以訴狀表明應受判決事項之聲明；原告之訴，起
    訴不合程式或不備其他要件者，法院應以裁定駁回之，但其
    情形可以補正者，審判長應定期間先命補正，民事訴訟法第
    244條第1項第3款、第249條第1項第6款分別定有明文。經查
    ，抗告人於原審起訴時，雖未表明應受判決事項之聲明，然
    核其起訴狀狀首即載明「排除侵害」字樣，其訴狀內文亦提
    及兩造共有門牌號碼桃園市○○區○○路○段000號共3層建物及
    坐落基地（下稱系爭不動產），兩造前於民國92年間另案成
    立調解，調解內容為2樓部分由伊使用，3樓部分歸相對人使
    用，惟相對人竟在2樓往樓頂處做一道木門鎖住，在3樓頂切
    斷伊之水源，致伊不能上3樓頂安裝水塔、晾曬衣服；並在
    伊側門後放1 根木材，妨礙伊進出2 樓；又在門口裝設監視
    器鏡頭，對準伊的側門，造成伊身心威脅等語，並檢附現場
    照片、調解書、原法院民事執行處函、房屋稅繳款書等證物
    。經原法院於109年3月19日裁定命抗告人於收受送達10日內
    補正應受判決事項之聲明，抗告人於同年月26日收受該裁定
    ，此有上開裁定及送達證書在卷為憑（見原審卷第23、25頁
    ）；嗣抗告人於同年月30日提出陳報狀，除重申起訴狀之內
    容外，並補稱：相對人在3樓頂及樓梯放滿雜物，在1樓往2
    樓之通道放1根木材阻礙伊通行2樓，請求排除侵害等語，堪
    認抗告人就應受判決事項之聲明已可得確定，即係請求排除
    相對人所設置之上開木門、木材、監視器、雜物等，縱書狀
    格式之聲明有未完足之處，原審亦應依民事訴訟法第199條
    規定，行使闡明權後，令其補充之，自不得逕為駁回其起訴
    ，是抗告人已表明應受判決事項之聲明，原法院竟仍以未補
    正應受判決事項之聲明為由，於109年4月24日駁回抗告人之
    訴，於法自有未合。抗告意旨指摘原裁定不當，求予廢棄，
    為有理由。爰由本院予以廢棄。
三、據上論結，本件抗告為有理由，爰裁定如主文。 　
中　　華　　民　　國　　109 　年　　6 　　月　　30　　日
                  民事第十六庭  
                        審判長法  官  朱耀平
                              法  官  黃明發
                              法  官  羅立德
正本係照原本作成。
本裁定除以適用法規顯有錯誤為理由外，不得再抗告。如提起再
抗告，應於收受送達後10日內委任律師為代理人向本院提出再抗
告狀。並繳納再抗告費新臺幣１千元。
中　　華　　民　　國　　109 　年　　7 　　月　　1 　　日
　　　　　　　　　　    　　　書記官  顧哲瑜